# 固定资产技改合同借款人和用款人的账务处理

提问人：al2006091174 时间：2022-01-25 15:43:23
陈版及各位老师，实务中遇到这样一个问题，母公司与国开行签了一个关于技改的主借款合同，同时各项目公司又与母公司、国开行签订了一个借款合同的分合同，具体情况如下：
主合同约定母公司为借款人，同时母公司在主合同的约定中承担还本付息义务，同时约定国开行向母公司开具利息等费用类的发票；但实际借款的使用人是各子公司的具体项目，分合同中只约定了各项目提款金额、公司保证及其他的信息披露、配合检查等条款，并没有在份合同中约定还本付息义务。被审计单位母公司从国开行提款及向项目公司付款，一收一支在银行存款借贷方平账。项目公司收到母公司打来技改借款时借银行存款，贷长期借款。这么处理是否欠妥？
个人认为，依据主合同，母公司承担的还本付息义务，母公司在从国开行提款时应借：银行存款 贷：长期借款。下拨技改借款时，借：长期应收款 贷：银行存款。项目公司收到借款时，借银行存款，贷 长期应付款。借款利息谁实际使用谁承担。母公司在向子公司收取借款利息时，须开具发票，确认收入。陈版，这种情况到底该如何处理，请指教，谢谢。

回答人：chenyiwei
基本赞同主帖中的理解。母公司向国开行的还本付息义务独立于其向项目子公司收回转贷款本息的权利，因此母公司应当分别确认金融资产和金融负债、借款利息支出和转贷利息收入。